【裁判字號】    97,易,28
【裁判日期】    970213
【裁判案由】    竊盜
【裁判全文】
臺灣屏東地方法院刑事判決                97年度易字第28號
公  訴  人  臺灣屏東地方法院檢察署檢察官
被      告  甲○○
上列被告因竊盜案件，經檢察官提起公訴（96年度偵字第7706號
），嗣被告於本院準備程序進行中先就被訴事實為有罪之陳述，
本院告知被告簡式審判程序之旨，並聽取當事人之意見後，裁定
改由受命法官獨任依簡式審判程序審理，判決如下：
    主  文
甲○○竊盜，累犯，處有期徒刑柒月。
    事  實
一、甲○○前因竊盜案件，經臺灣桃園地方法院以93年度易字第
    106 號判決處有期徒刑5 月確定，於民國93年9 月14日縮刑
    期滿執行完畢。詎仍不知悔改，於96年12月2 日晚上8 時10
    分許，意圖為自己不法之所有，基於竊盜之犯意，在屏東縣
    恆春鎮○○路夜市內，趁乙○○不注意之際，徒手竊取乙○
    ○所有、放置在其所擺設之攤位上之塑膠錢筒1 個（內裝有
    現金約新台幣1 萬元、耳機、擴音器各1 個及CD1 片），得
    手後正欲逃離之際，遭乙○○發覺，在後追趕呼喊，甲○○
    遂翻越上開夜市旁之鐵絲網，進入址設於屏東縣恆春鎮○○
    路140 號之海巡署岸巡第63大隊之停車場，而被海巡署岸巡
    第63大隊之軍人吳俊毅、鄭明雄當場逮捕，始查知上情。
二、案經案經屏東縣警察局恆春分局報告臺灣屏東地方法院檢察
    署檢察官偵查起訴。
    理  由
一、本案被告所犯竊盜案件，並非法定刑為死刑、無期徒刑或最
    輕本刑3 年以上有期徒刑之罪，亦非高等法院管轄第一審之
    案件，而被告於本院準備程序中就被訴事實為有罪之陳述，
    本院合議庭乃裁定由受命法官獨任進行簡式審判程序。又簡
    式審判程序之證據調查，依刑事訴訟法第273 條之2 規定，
    不受同法第159 條第1 項審判外陳述排除之限制，再被告對
    於卷內之各項證據，亦不爭執證據能力，故卷內所列之各項
    證據，自得作為證據，先予敘明。
二、上揭事實，業據被告坦承不諱，核與證人即被害人乙○○、
    證人吳俊毅、鄭明雄於警詢中證述之情節相符，復有扣押筆
    錄、扣押物品目錄表、贓物認領保管單各1 份及相片等在卷
    可稽，被告自白顯與事實相符，本件事證明確，自應依法論
    科。
三、核被告所為，係犯刑法第320 條第1 項之普通竊盜罪。又被
    告前有如事實欄所示之科刑及執行情形，有臺灣屏東地方法
    院檢察署刑案資料查註紀錄表、臺灣高等法院被告前案紀錄
    表各1 份附卷足憑，其於刑之執行完畢後5 年內，故意再犯
    本件有期徒刑之罪，為累犯，應依刑法第47條第1 項規定加
    重其刑。爰審酌被告年輕力壯，竟不思以己力賺取金錢花用
    ，任意竊取他人財物，且前有多次竊盜前科，有臺灣屏東地
    方法院檢察署刑案資料查註紀錄表、臺灣高等法院被告前案
    紀錄表在卷可按，仍不思悔過，惟念其犯後坦承犯行，態度
    良好，且被害人已領回部分失竊物品，有前開贓物認領保管
    單在卷可憑，衡以其犯罪手段、被害人財產損失等一切情狀
    ，並斟酌檢察官之求刑，量處如主文所示之刑。
四、又本件公訴人雖以被告一再涉犯竊盜案件，不知悔改，顯有
    犯罪之習慣，僅藉刑之執行實不足以徹底根絕惡性，請依竊
    盜犯贓物犯保安處分條例第3 條第1 項之規定諭知令被告入
    勞動場所強制工作。惟按保安處分係針對受處分人將來之危
    險性所為之處置，以達教化、治療之目的，為刑罰之補充制
    度。我國現行刑法採刑罰與保安處分雙軌制，係在維持行為
    責任之刑罰原則下，為協助行為人再社會化之功能，以及改
    善行為人潛在之危險性格，期能達成根治犯罪原因、預防犯
    罪之特別目的。是保安處分中之強制工作，旨在對嚴重職業
    性犯罪及欠缺正確工作觀念或無正常工作因而犯罪者，強制
    其從事勞動，學習一技之長及正確之謀生觀念，使其日後重
    返社會，能適應社會生活。保安處分之措施亦含社會隔離、
    拘束身體自由之性質，其限制人民之權利，實與刑罰同，本
    諸法治國家保障人權之原理及刑法之保護作用，其法律規定
    之內容，應受比例原則之規範，使保安處分之宣告，與行為
    人所為行為之嚴重性、行為人所表現之危險性，及對於行為
    人未來行為之期待性相當；刑法第90條及竊盜犯贓物犯保安
    處分條例第3 條第1 項關於強制工作之規定，均係本於上開
    意旨制定，而由法院視個案中行為人之危險性格，依職權決
    定應否交付強制工作，以達保安處分之特別預防之目的（司
    法院釋字第471 號解釋參照）。經查，被告前於80年、87年
    88年、90年、92年間，雖有多次竊盜前科，惟被告犯該些竊
    盜案之時間距本案已相隔多年乙節，有臺灣屏東地方法院檢
    察署刑案資料查註紀錄表、臺灣高等法院被告前案紀錄表在
    卷可按，且被告在本案亦僅為1 件竊盜犯行，所竊財物價值
    非鉅，其所為本件竊盜犯行應屬經濟困頓貪圖小利之行為，
    是以上開竊盜前科尚無法認定被告現有犯罪之習慣，或因遊
    蕩或懶惰成習而犯罪，本件應認對被告宣告徒刑即足以收矯
    治之效，尚無另行宣告令其入勞動處所強制工作之保安處分
    之必要，附此敘明。
據上論斷，應依刑事訴訟法第273 條之1 第1 項、第299 條第1
項前段，刑法第320 條第1 項、第47條第1 項，刑法施行法第1
條之1，判決如主文。
本案經檢察官陳新君到庭執行職務。
中    華     民     國    97   年    2    月    13    日
                    刑事第五庭   法  官  陳秀慧
以上正本證明與原本無異。
如不服本判決應於收受本判決送達後十日內向本院提出上訴書狀
，其未敘述上訴理由者，並得於提起上訴後十日內向本院補提理
由書狀（均須按他造當事人之人數附繕本）「切勿逕送上級法院
」。
中    華    民    國    97    年    2     月    13    日
                                 書記官  溫訓暖
附錄本案論罪科刑法條全文：
刑法第320條
意圖為自己或第三人不法之所有，而竊取他人之動產者，為竊盜
罪，處五年以下有期徒刑、拘役或五百元以下罰金。
意圖為自己或第三人不法之利益，而竊佔他人之不動產者，依前
項之規定處斷。
前二項之未遂犯罰之。


司法院資訊處製作；財團法人民間司法改革基金會備份。
